臺灣雲林地方法院民事裁定
110年度勞補字第6號
聲  請  人  吳素珍  
代  理  人  劉育辰律師
上列聲請人與相對人雷家工程有限公司間請求確認僱傭關係存在
等事件，本院裁定如下：
    主    文
聲請人應於收受本裁定送達之翌日起三日內，補繳勞動調解聲請
費新臺幣貳仟元，逾期未繳，即駁回其聲請。
    理   由
一、按聲請勞動調解，應向管轄法院提出聲請書狀，或依本法第
    18條規定以言詞為之，並依民事訴訟法第77條之20所定額數
    繳納聲請費。次按因財產權事件聲請調解，其標的之金額或
    價額未滿新臺幣（下同）未滿新臺幣十萬元者，免徵聲請費
    ；十萬元以上，未滿一百萬元者，徵收一千元；一百萬元以
    上，未滿五百萬元者，徵收二千元；五百萬元以上，未滿一
    千萬元者，徵收三千元；一千萬元以上者，徵收五千元。復
    按調解之聲請不合法者，勞動法庭之法官應以裁定駁回之。
    但其情形可以補正者，應定期間先命補正，勞動事件審理細
    則第15條第1項、民事訴訟法第77條之20第1項、勞動事件法
    第22條第1項分別定有明文。
二、又按以一訴主張數項標的者，其價額合併計算之。但所主張
    之數項標的互相競合或應為選擇者，其訴訟標的價額，應依
    其中價額最高者定之，民事訴訟法第77條之2第1項定有明文
    。再按因定期給付涉訟，其訴訟標的之價額，以權利存續期
    間之收入總數為準；期間未確定時，應推定其存續期間。但
    超過五年者，以五年計算，勞動事件法第11條亦有明文。末
    按確認僱傭關係存在事件，係就一繼續性法律關係存否發生
    爭執，核屬因定期給付或定期收益涉訟，依法自應就其權利
    存續期間之收入總額，核定其訴訟標的總額。
三、經查，本件聲請人聲請調解，未據繳納裁判費。而聲請人聲
    明第1、2項分別請求：㈠確認兩造間僱傭關係存在；㈡請求相
    對人應自民國110年1月10日起至原告復職之日，按月給付原
    告33,600元，及自各次月10日起至清償日止，按週年利率5%
    計算之利息。經核上開二請求雖為不同訴訟標的，惟自經濟
    上觀之，其訴訟目的一致，不超出終局標的範圍，訴訟標的
    之價額，應擇其中價額較高者定之（最高法院95年度台抗字
    第64號裁定意旨參照），即應以確認僱傭關係存在之請求總
    額核定本件之訴訟標的價額。又聲請人距勞動基準法第54條
    第1項第1款規定之強制退休年齡即滿65歲止，可工作期間超
    過5年，依勞動事件法第11條規定，其存續期間超過5年者，
    應以5年計算訴訟標的價額，故以聲請人5年薪資總額核定本
    件聲明第1項訴訟標的價額核定為2,016,000元（計算式：33
    ,600元×12月×5年＝2,016,000元）。又聲請人聲明第3、4項
    請求相對人應提繳33,508元，及按月提繳2,088元部分，此
    部分訴訟標的金額核定為158,788元（計算式：33,508元＋〈2
    ,088×12月×5年＝125,280元〉＝158,788元）。再聲請人聲明第
    5項請求相對人給付特休補償4,800元部分，此部分訴訟標的
    金額核定為4,800元。故本件訴訟標的價額及金額總計為2,1
    79,588元（計算式：2,016,000元＋33,508元＋125,280元＋4,8
    00元＝2,179,588元），依民事訴訟法第77條之20第1項規定
    ，應徵調解費2,000元。茲依勞動事件法第22條第1項但書規
    定，限聲請人於收受本裁定送達翌日起3日內補繳，逾期不
    繳，即駁回其聲請，特此裁定。
中　　華　　民　　國　　110 　年　　3 　　月　　4 　　日
                  勞工法庭法  官  陳秋如
以上正本係照原本作成。
如不服本裁定關於訴訟標的價額之核定，得於收受裁定正本後10
日內向本院提出抗告狀，並繳納抗告裁判費新臺幣1,000元。
中　　華　　民　　國　　110 　年　　3 　　月　　4 　　日
                          書記官　李松坤

附記：繳費金額未逾2萬元者，於繳款期限內可持繳款單就近向
      便利商店繳納。逾2萬元者，可向金融機構繳納。